# **MANUEL MONTOYA**

INGENIERO INFORMÁTICO - DESARROLLADOR WEB



### Perfil

Soy una persona responsable, proactiva y dinámica, de mentalidad emprendedora y capaz de trabajar y comunicarme asertivamente en equipo. De mis habilidades destaco mi experiencia en metodologías ágiles, colaborativas y trabajo remoto, así como, la motivación para el crecimiento personal y mejora continúa que me permiten adaptarme a cualquier circunstancia, buscar, encontrar y aplicar soluciones prácticas y efectivas a las problemáticas y retos que se planteen.

Como oficial en uso de buen retiro de la Fuerza Aérea Colombiana, he afianzado habilidades sobresalientes para el liderazgo, organización y compromiso, permitiéndome aplicar lo mejor de este mundo al ecosistema de emprendimiento con el fin de crear un impacto positivo.

Tanto en el aspecto académico como en el personal considero que puedo aportar valor y seguir desarrollándome profesionalmente en una compañía que coincida con mis valores y expectativas.

Ingeniero Informático. Técnico en Sistemas. Desarrollador Web. Desarrollador de aplicaciones móviles. Programador automatizaciones web. Programador Inteligencia artificial.

## Experiencia

2020 - 2021 monkki

Emprendimiento, CEO Cambiando la industria de la producción no masiva mediante un marketplace desarrollado en Wordpress.

2019 - 2020 The FitMode

Emprendimiento, CTO
Aplicación móvil (IOS/Android) para el área de fitness. Cuenta con bases de datos de recetas saludables en la nube, manejo de permisos para distintos roles y autenticación mediante detección del dispositivo móvil sin contraseña.

### **Intereses**

Tecnología

Amante de la tecnología.

Lectura +25 libros / año

## Emprendimiento

Apasionado por el ecosistema de emprendimiento.

#### Infinite-learner

Motivado por obtener nuevos conocimientos cada día.

#### Impacto

Crear un impacto positivo en la región.

#### Ciberseguridad

Apasionado por los temas de seguridad informática.

## Contacto

♣ Bogotá, Colombia□ +57 3105376491

■ manuelm1209@hotmail.com

#### 2019 - 2020 Freelancer

Desarrollador Web, Bogotá
Desarrollo de 8 proyectos en el área de delivery, e-commerce y agendamiento mediante Wordpress, así como, el manejo de servidores, bases de datos y nombres de dominio.

#### 2009 - 2019 Fuerza Aérea Colombiana

Oficial, Piloto

- Comandante escuadrón ciencia tecnología e innovación - Barranquilla.
- · Becado 2 veces en la academia FAC.
- · Instructor simuladores de vuelo.
- · Instructor académico y de vuelo.
- Piloto 4 aeronaves FAC con 1.500 horas de vuelo.

#### 2018 - 2020 OUTIMPO S.A.S

Emprendimiento, CTO Importación y venta de artículos de uso cotidiano mediante una plataforma web desarrollada en Wordpress.

### 2018 - 2019 Aviación para el mundo

Emprendimiento, CEO/CTO
Plataforma de educación online y red social para pilotos desarrollada en Wordpress.

#### 2017 - 2018 Fitnesstats

Emprendimiento, CEO/CTO
Plataforma de drop shipping desarrollada en Wordpress.

### Education

#### 2009 - 2013 Ingeniería Informática

Escuela Militar de Aviación, Cali 10 Semestres (Finalizado)

### 2006 - 2008 Ingeniería de Sistemas

UTP, Pereira

6 Semestres (No finalizado)

#### 2004 - 2005 Técnico en Sistemas

Corporación INTESCO, Pereira 3 Semestres (Finalizado)

## Programas certificados

## 2021 - Presente Curso/Huawei Certified ICT Associate -

Al Course

Huawei, Bogotá

Python, TensorFlow y álgebra lineal.

## Contacto

- ★ Bogotá, Colombia
- **1** +57 3105376491
- manuelm1209@hotmail.com

## 2020 - 2020 **Certificado/Scrum Fundamentals** Certified SCRUMstudy, Bogotá Fundamentos metodología SCRUM 2015 - 2015 Curso/Metodología de la Investigación Universidad Politécnica de Madrid, City Módulo Formativo sobre Gestión de proyectos, Gestión de la I+D+i y la Ciencia y la Tecnología y las Normativas Referencia en Proyectos de Seguridad y Defensa. Intensidad: 96 horas. 2015 - 2015 **Curso/Instructor Académico** FAC, Cali Intensidad: 90 horas. 2012 - 2012 **Certificado/ACK Security Conference** ACK. Manizales Encuentro internacional "ACK Security Conference 2012" 2010 - 2010 Certificado/Red Colombiana de Semilleros de Investigación Institución Universitaria Antonio José Camacho, Cali Ponente en el VII Encuentro Departamental de Semilleros de Investigación "Nodo Valle del Cauca" 2005 - 2005 **Certificado/Microsoft Developer Days** Microsoft, Manizales Microsoft Developer Days Académico 2005

#### 2001 - 2003 Curso/Idioma Inglés

Boston School of English, Pereira Curso inicial, intermedio y avanzado en el idioma Inglés.

### Cursos

2021 - 2021	CURSO PROFESIONAL DE GIT Y GITHUB Apps.co, Bogotá
2020 - 2020	INTRODUCTION TO ARTIFICIAL INTELLIGENCE WITH PYTHON HarvardX , Bogotá
2020 - 2020	<b>TALLER CREACIÓN DE STARTUPS</b> <i>Apps.co, Bogotá</i>
2020 - 2020	CURSO DE FINTECH PARA EMPRENDEDORES

Apps.co, Bogotá

Description of the course.

### Contacto

- ♣ Bogotá, Colombia♣ +57 3105376491
- manuelm1209@hotmail.com

2019 - 2019 **ENTREPRENEURSHIP 101** MITx, Bogotá **MARKETING DIGITAL: CONTENT &** 2019 - 2019 **COMMUNITY MANAGER** GalileoX, Bogotá FACEBOOK ADS: CÓMO UTILIZAR EL 2019 - 2019 PODER DE LA PUBLICIDAD EN **FACEBOOK** GalileoX, Bogotá INTRODUCCIÓN AL MARKETING 2019 - 2019 **DIGITAL** Apps.co, Bogotá **FUNDAMENTOS DE INGENIERÍA DE** 2019 - 2019 **SOFTWARE** Apps.co, Bogotá

## Referencias Laborales

**Jaiver Basto**, FAC 313 8726943 jaiver.basto@fac.mil.co

**Edwin Gomez**, FAC 314 4173809 edwin.gomezg@fac.mil.co

## Idiomas

- ✓ Inglés (Fluido)
- Español (Nativo)

## Contacto

- ★ Bogotá, Colombia
- **1** +57 3105376491
- manuelm1209@hotmail.com